【裁判字號】    88,訴,1523
【裁判日期】    890210
【裁判案由】    搶奪
【裁判全文】
臺灣臺中地方法院刑事判決                        八十八年度訴字第一五二三號
    公  訴  人  臺灣臺中地方法院檢察署檢察官
    被      告  甲○○
    指定辯護人  本院公設辯護人  丁○○
    輔  佐  人
    即被告之母  乙○○
右列被告因搶奪案件，經檢察官提起公訴（八十八年度偵字第一六三二八號），本院
判決如左：
    主  文
甲○○意圖為自己不法之所有，而搶奪他人之動產，處有期徒刑捌月。
    事  實
一、甲○○為精神耗弱之人，因缺錢花用，意圖為自己不法之所有，於民國八十八年
    七月四日上午八時三十分許，在台中市中山公園駐在所旁榕樹下，藉機與不相識
    之丙○○搭訕，竟趁丙○○不備之際，突然以右手自丙○○正面搶奪丙○○掛於
    左邊腰際皮帶上之0000－000000號行動電話一具（廠牌不詳、價值新
    台幣四千元），得手後隨即於同日上午十時許，帶至台中市○○路台中糖廠旁跳
    蚤市場，以新台幣（下同）一千元之賤價出售予真實姓名年籍不詳之廖姓成年男
    子，得款供己花用。嗣經丙○○於八十八年七月五日上午七時五十五分許，在台
    中市中山公園駐在所旁電話亭，發現甲○○而報警循線查獲。
二、案經台中市警察局第二分局移送臺灣臺中地方法院檢察署檢察官偵查起訴。
    理  由
一、訊據被告甲○○固坦承有拿取丙○○所有行動電話，並予價售他人得款供己花用
    之事實，惟否認有右揭搶奪犯行，並辯稱與丙○○為舊識，係與丙○○開玩笑，
    只是拿過來看一看云云。惟查，右揭事實，業據被害人丙○○於警詢、偵查中指
    訴甚詳，核與被告甲○○於警詢中之自白相符，且有被害人之行動電話繳費通知
    單乙紙附卷可資佐證；而被告與被害人並不相識，亦據被告及被害人於警詢中一
    致供明，參諸被告為警查獲之經過，係於搶奪被害人所有之行動電機具之翌日上
    午，在台中市中山公園駐在所旁的電話亭為被害人發現後，被害人方扭住被告而
    報警處理，被害人並於警察局當場指認被告搶奪，被告茍與被害人係舊識，被害
    人於遭被告取走行動電話之當日即可逕行報警，要無須於翌日再遇被告時，方扭
    住被告再報警處理；又被告取得被害人所有之行動電話機具後，旋於同日上午十
    時許，帶至台中市○○路台中糖廠旁跳蚤市場，以一千元之賤價出售予真實姓名
    年籍不詳之廖姓成年男子，得款供己花用，亦為被告所坦承，被告如僅係與被害
    人開玩笑而取其行動電話觀看，斷無可能將之價售他人，得款供已花用，被告前
    開所辯洵不足採，應以被告警詢中之自白為可採。本件事證明確，被告搶奪犯行
    洵堪認定。
二、核被告甲○○所為，係犯刑法第三百二十五條第一項之普通搶奪罪。被告自國中
    時期起即有精神症狀，有財團法人為恭紀念醫院、台灣省立草屯療養院函送之被
    告病歷資料在卷足參，又被告為慢性精神病患者，常因不肯服藥而導致精神症狀
    復發，其搶奪行為非直接受幻聽或幻想之影響，犯案之前三個左右，被告即自行
    停藥，導致精神症狀復發，故其判斷力及衝動控制力較差，其犯案時之精神狀態
    為屬精神耗弱，被告經送請財團法人臺灣省私立臺中仁愛之家附設靜和醫院鑑定
    之結果，亦同此認定，有該院八十九年一月十日中仁靜醫字第一○一號函送之精
    神鑑定報告書在卷可按，被告行為時既屬精神耗弱人，依刑法第十九條第二項之
    規定減輕其刑。爰審酌被告犯罪之動機、目的、手段，犯罪所得財物價值不高、
    犯罪後之態度等一切情狀，量處如主文所示之刑。
據上論斷，應依刑事訴訟法第二百九十九條第一項前段，刑法第三百二十五條第一項
第十九條第二項，判決如主文。
中        華        民        國    八十九    年    二    月    十    日
                                臺灣臺中地方法院刑事第二庭
                                    法  官  呂麗玉
右正本證明與原本無異。
如不服本判決，應於判決送達後十日內向本院提出上訴狀，上訴於臺灣高等法院臺中
分院( 須附繕本 )。
                                    書記官
中        華        民        國    八十九    年    二    月    十五    日
附錄：
刑法第三百二十五條第一項
意圖為自己或第三人不法之所有，而搶奪他人之動產者，處六月以上五年以下有期徒
刑。


司法院資訊處製作；財團法人民間司法改革基金會備份。
